臺灣士林地方法院民事簡易判決
111年度士簡字第605號
原      告  梁麗珍  

被      告  何翠桑  
上列當事人間請求修復漏水事件，本院於民國111年7月4日言詞
辯論終結，判決如下：
    主  文
被告應將門牌號碼新北市○○區○○路○○○號六樓房屋陽台地板修繕
至不漏水之程度。
訴訟費用新臺幣壹仟元應由被告負擔。
本判決得假執行。
    事實及理由要領
一、原告主張：原告為門牌號碼新北市○○區○○路000號5樓房屋（
    下稱5樓房屋）之所有權人，被告則為門牌號碼新北市○○區○
    ○路000號6樓房屋（下稱6樓房屋）之所有權人，原告於民國
    110年5月間發現5樓房屋陽台天花板滲水，滲水原因為被告
    將6樓房屋陽台地板磁磚、水泥、水管敲除，破壞地板結構
    所致，乃依法提起本件訴訟等語，並聲明求為判決被告應將
    6樓房屋陽台地板修繕至不漏水之程度，且願供擔保請准宣
    告假執行。
二、被告則以：對原告主張之滲水原因不爭執。是當初被告請來
    的水電師傅弄壞的，連磁磚也敲破，應該由該師傅來處理才
    對等語，資為抗辯，並聲明求為判決駁回原告之訴。
三、本院得心證之理由
(一)按所有人對於妨害其所有權者，得請求除去之。因故意或過
    失，不法侵害他人之權利者，負損害賠償責任。土地上之建
    築物或其他工作物所致他人權利之損害，由工作物之所有人
    負賠償責任。負損害賠償責任者，除法律另有規定或契約另
    有訂定外，應回復他方損害發生前之原狀。民法第767條第1
     項中段、第184條第1項前段、第191條第1項、第213條第1
    項分別定有明文。次按專有部分、約定專用部分之修繕、管
    理、維護，由各該區分所有權人或約定專用部分之使用人為
    之，並負擔其費用。公寓大廈管理條例第10條第1項定有明
    文。
(二)經查，本件原告主張因6樓房屋滲水致5樓房屋受損之事實，
    已據其提出與所述相符之所有權狀、現場照片、報價單等件
    為證，且為被告所不爭執，堪信為真。基此，原告依上開規
    定，請求被告將其6樓房屋陽台地板滲水予以修繕至不漏水
    之程度，即屬有據。
(三)至被告雖抗辯6樓房屋陽台地板是水電師傅弄壞的，應該由
    該師傅來處理才對云云，然6樓房屋為被告所有，有卷附之
    土地建物查詢資料可參，則依上開規定，區分所有權人就其
    專有部分有修繕、管理、維護之責，是被告此部分抗辯不得
    據以對抗原告。　　
四、從而，原告依上開法律關係，訴請被告應將6樓房屋陽台地
    板修繕至不漏水之程度，為有理由，應予准許。
五、本件係就民事訴訟法第427條第1項訴訟適用簡易程序所為被
    告敗訴之判決，依同法第389條第1項第3款之規定，應依職
    權宣告假執行，原告之聲請不另准駁，並依職權確定訴訟費
    用為1,000元（第一審裁判費）應由被告負擔。
中　　華　　民　　國　　111 　年　　7 　　月　　18　　日
                  士林簡易庭  法  官  楊峻宇
以上為正本係照原本作成。
如不服本判決，應於判決送達後20日內向本庭提出上訴狀。（須
按他造當事人之人數附繕本）。 
中　　華　　民　　國　　111 　年　　7 　　月　　18　　日
                              書記官  蘇彥宇